臺灣士林地方法院民事簡易判決
                                  111年度士簡字第279號
原      告  泰安產物保險股份有限公司

法定代理人  李松季


訴訟代理人  陳重光
            張家瑋
被      告  陳柏諺
上列當事人間請求侵權行為損害賠償事件，本院於民國111年3月
23日言詞辯論終結，並判決如下：
    主  文
被告應給付原告新臺幣肆萬陸仟零伍拾柒元，及自民國一百一十
一年一月二十八日起至清償日止，按年息百分之五計算之利息。
原告其餘之訴駁回。
訴訟費用新臺幣壹仟肆佰肆拾元，由被告負擔新臺幣肆佰柒拾伍
元，其餘新臺幣玖佰陸拾伍元由原告負擔。
本判決原告勝訴部分得假執行。
    事實及理由
一、原告主張：被告於民國110年1月23日18時53分許，騎乘車牌
    號碼000-0000號普通重型機車，行經臺北市士林區前港街與
    後港街口時，因支線道車不讓幹線道車先行之過失，致與訴
    外人陳祥睿駕駛，訴外人廖連鳳所有，原告所承保之車牌號
    碼000-0000號自用小客車（下稱系爭車輛）發生碰撞，造成
    系爭車輛受損，系爭車輛曾向原告投保車體損失險，事故發
    生時尚在保險期間內，原告業依保險契約賠付該車之必要修
    復費用，總計新臺幣（下同）139,721元（其中含工資：35,
    109元、零件：104,612元），原告並依保險法第53條取得代
    位求償權。為此爰依侵權行為損害賠償及保險代位請求權之
    法律關係起訴請求被告給付系爭車輛之修復費用，並聲明：
    被告應給付原告139,721元，及自起訴狀繕本送達翌日起至
    清償日止，按年息百分之5計算之利息。
二、被告則以：對於本件肇事責任不爭執，但認為原告主張之零
    件部分費用過高，且原告保戶有過失，責任比例尊重鈞院之
    認定等語，資為抗辯。並聲明：原告之訴駁回。
三、得心證之理由：
  ㈠本件原告所主張之被告於上開時、地，騎車與原告承保之系
    爭車輛發生系爭車禍，造成系爭車輛受有損害等事實，為兩
    造所不爭執，有本院依職權向臺北市政府警察局交通警察大
    隊調取之道路交通事故初步分析研判表、現場圖、補充資料
    表、談話紀錄表、調查報告表（一）、（二）、當事人登記
    聯單、當事人酒精測定紀錄表、現場照片，及原告提出之行
    車執照、駕駛執照、道路交通事故當事人登記聯單、初步分
    析研判表、統一發票、估價單、車損照片等附卷可稽，被告
    雖辯稱零件部分費用過高乙節，然被告就其前開所辯並未提
    出相關證據以實其說，恐乏依據，不足採信，本院審酌上開
    證據，應認原告之主張為真實。
  ㈡按因故意或過失，不法侵害他人之權利者，負損害賠償責任
    ；汽車、機車或其他非依軌道行駛之動力車輛，在使用中加
    損害於他人者，駕駛人應賠償因此所生之損害。不法毀損他
    人之物者，被害人得請求賠償其物因毀損所減少之價額。民
    法第184條第1項前段、第191條之2、第196條分別定有明文
    ，故原告請求被告負上開侵權行為損害賠償責任，應屬有據
    。本件原告主張其因上揭車禍受有系爭車輛之修復費用139,
    721元（其中含工資：35,109元、零件：104,612元）之事實
    ，有提出估價單及統一發票各1份為據，惟查，原告承保之
    系爭車輛係108年2月出廠，有該車行照影本附卷可稽，而系
    爭車輛修復之費用包括含零件104,612元，衡以本件車輛有
    關零件部分之修復，既以新零件更換被損害之舊零件，則在
    計算損害賠償額時，自應將零件折舊部分予以扣除（最高法
    院77年5月17日第9次民事庭會議決議參照），而依行政院所
    發佈之固定資產耐用年數表及固定資產折舊率表，小客車之
    耐用年數為5年，依定率遞減法每年折舊千分之369，參酌營
    利事業所得稅查核準則第95條第6項規定，固定資產提列折
    舊採用平均法、定率遞減法或年數合計法者，以1年為計算
    單位；其使用期間未滿1年者，按實際使用之月數相當於全
    年之比例計算之；不滿1月者，以月計。系爭車輛自出廠日1
    08年2月起至發生車禍日110年1月23日止，已使用2年，據此
    ，該車扣除折舊後之零件材料費為41,652元（計算方式如附
    表），再加上工資35,109元，原告得向被告請求之車輛修復
    費用應為76,761元（即41,652＋35,109＝76,761）。
四、末按損害之發生或擴大，被害人與有過失者，法院得減輕賠
    償金額，或免除之，民法217條第1項定有明文。經查，本件
    被告因支線道車不讓幹線道車先行之過失，發生本件車禍，
    致原告承保之系爭車輛受有損害，固難辭其過失責任，然原
    告承保系爭車輛之駕駛人即訴外人陳祥睿涉嫌行經無號誌路
    口未減速慢行，作隨時停車之準備亦同有過失，此有臺北市
    政府警察局交通警察大隊道路交通事故初步分析研判表1份
    在卷可稽。本院審酌雙方肇事原因、過失情節、程度等一切
    情狀，認被告就本件損害之發生應負六成之過失責任，本院
    依上開情節，減輕被告百分之40之賠償金額，則原告得向被
    告請求之損害賠償金額為46,057元（76,761×60％＝46,057，
    小數點以下四捨五入），是原告請求被告賠償之金額於46,0
    57元之範圍內，為有理由。
五、從而，原告依侵權行為及保險代位請求權之法律關係訴請被
    告賠付原告46,057元，及自起訴狀繕本送達翌日（即111年1
     月28日）起至清償日止，按年息百分之5計算之利息，為有
    理由，應予准許，逾此部分之請求，為無理由，應予駁回。
六、本件係就民事訴訟法第427條第1項適用簡易程序所為被告部
    分敗訴之判決，依同法第389條第1項第3款規定，應依職權
    就原告勝訴部分宣告假執行，並依職權確定訴訟費用額為1,
    440元（第一審裁判費），由被告負擔475元，其餘965元由
    原告負擔。
中　　華　　民　　國　　111 　年　　4 　　月　　6 　　日
                  士林簡易庭法  官  莊明達
上列正本係照原本作成。
如不服本判決，應於判決送達後20日內，向本院提出上訴狀並應
記載上訴理由，如於本判決宣示後送達前提起上訴者，應於判決
送達後20日內補提上訴理由書（須附繕本）。
中　　華　　民　　國　　111 　年　　4 　　月　　6 　　日
                            書記官  王淳平 　
附表
折舊時間           金額
第1年折舊值        104,612×0.369=38,602
第1年折舊後價值    104,612-38,602=66,010
第2年折舊值        66,010×0.369=24,358
第2年折舊後價值    66,010-24,358=41,652